臺灣高等法院臺中分院刑事裁定
                                      110年度聲字第915號
聲  請  人  臺灣高等檢察署臺中檢察分署檢察官 
受  刑  人  黃昱翔
上列聲請人因受刑人數罪併罰有二裁判以上，聲請定其應執行之
刑（聲請案號：110年度執聲字第411號），本院裁定如下：
    主  文
黃昱翔因犯如附表所示各罪所處之刑，應執行有期徒貳年。
    理  由
一、聲請意旨略以：受刑人黃昱翔前因違反森林法等數罪，先後
    經判決確定如附表。數罪中雖有刑法第50條第1項但書所列
    情形，惟受刑人已請求檢察官聲請定應執行刑，有臺灣南投
    地方檢察署民國110年3月15日刑法第50條第1項但書案件是
    否請求定應執行刑調查表足稽，應依刑法第50條第2項、第5
    3條、第51條第5款規定，定其應執行之刑。爰依刑事訴訟法
    第477條第1項聲請裁定等語。
二、按裁判確定前犯數罪者，併合處罰之；有刑法第50條第1項
    但書情形，受刑人請求檢察官聲請定應執行刑者，依第51條
    規定定之。數罪併罰，有二裁判以上宣告多數有期徒刑者，
    於各刑中之最長期以上，各刑合併之刑期以下，定其應執行
    之刑期，但不得逾30年，刑法第50條第1項、第2項、第51條
    、第53條定有明文。是合於定執行刑之數罪，若有已經執行
    完畢者，法院仍應依檢察官之聲請定其執行刑，已執行完畢
    部分則於檢察官指揮執行其執行刑時，予以扣除（最高法院
    104年度台抗字第680號裁定意旨參照）。又法律上屬於自由
    裁量之事項，有其外部性界限及內部性界限，並非概無拘束
    。依據法律之具體規定，法院應在其範圍選擇為適當之裁判
    者，為外部性界限；而法院為裁判時，應考量法律之目的，
    及法律秩序之理念所在者，為內部性界限。法院為裁判時，
    二者均不得有所踰越。在數罪併罰，有二裁判以上，定其應
    執行之刑時，固屬於法院自由裁量之事項，然仍應受前揭外
    部性界限及內部性界限之拘束（最高法院94年度台非字第23
    3號判決意旨參照）。
三、經查，本件受刑人黃昱翔所犯如附表所示各罪，先後經臺灣
    雲林地方法院、臺灣南投地方法院及本院分別判處如附表所
    示之刑，均確定在案，有上開案件裁判書及臺灣高等法院被
    告前案紀錄表等附卷可稽。其中附表編號1至4所示之罪為得
    易科罰金之罪；附表編號5所示之罪為不得易科罰金之罪，
    屬刑法第50條第1項但書之情形。茲檢察官依受刑人黃昱翔
    之請求聲請合併定其應執行之刑，有卷附受刑人110年3月15
    日之「臺灣南投地方檢察署刑法第50條第1項但書案件是否
    請求定應執行刑調查表」正本1份在卷可稽，是依刑法第50
    條第2項之規定，聲請人就附表所示各罪聲請定其應執行之
    刑，核屬正當。爰審酌受刑人所犯如附表所示各罪，其中附
    表編號1至4所示之罪，曾經臺灣南投地方法院以108年度聲
    字第499號裁定定應執行有期徒刑1年，是依上開說明意旨，
    本院就如附表所示各罪，再為定應執行刑之裁判時，自應受
    上開裁判所為定應執行刑內部界限之拘束，並考量上述定應
    執行刑之基本原則，及受刑人所犯各罪之犯罪類型、行為態
    樣、手段、動機、侵害法益種類及責任非難程度，而為整體
    評價後，定如主文所示之應執行刑。至於已執行部分，自不
    能重複執行，應由檢察官於指揮執行時扣除之，此與定應執
    行刑之裁定無涉。是附表編號1至4所示之罪雖已依臺灣南投
    地方檢察署108年度執字第1737號執行完畢，仍應與附表編
    號5未執行完畢之罪合併定其應執行之刑，俟檢察官執行時
    ，再予扣除，附此敘明。
四、據上論結，爰依刑事訴訟法第477條第1項，刑法第50條第2
    項、第53條、第51條第5款，裁定如主文。
中　　華　　民　　國　　110 　年　　4 　　月　　15　　日
        　　刑事第十一庭  審判長法　官  張  意  聰
　　　　　　　　　　　　　　    法　官  田  德  煙
　　　　　　　　　　　　　　  　法　官  李  明  鴻
以上正本證明與原本無異。   
如不服本裁定，應於收受送達後5日內向本院提出抗告書狀（須
附繕本）。 
                                書記官  陳  慈  傳 

中　　華　　民　　國　　110 　年　　4 　　月　　15　　日
【附表】
編           號  1 2 3 罪           名   毒品危害防制條例  毒品危害防制條例  毒品危害防制條例 宣    告     刑     有期徒刑4月    有期徒刑5月    有期徒刑4月 犯  罪  日   期  107年2月2日前1至2日之某時 107年3月13日前1至2日之某時     106/06/06 偵查(自訴)機關年  度  案  號  雲林地檢107年度毒偵字第412號 雲林地檢107年度毒偵字第619號 雲林地檢107年度撤緩毒偵字第383號 最後事實審 法        院     雲林地院      雲林地院      雲林地院  案        號 107年度易字第460號 107年度易字第460號 107年度六簡字第436號  判 決  日 期     107/09/25     107/09/25     107/12/06 確定判決 法        院     雲林地院      雲林地院     雲林地院  案        號 107年度易字第460號 107年度易字第460號 107年度六簡字第436號  判決確定日期     107/10/29     107/10/29     108/01/07 是否為得易科罰金之案件         是        是         是  備           註  雲林地檢108年度執緝字第106號 雲林地檢108年度執緝字第106號 雲林地檢108年度歸緝字第17號   編號1至4業經定刑為有期徒刑1年（已易科執畢）   
編           號  4 5 罪           名  毒品危害防制條例 違反森林法 宣    告     刑  有期徒刑3月 有期徒刑1年1月 犯  罪  日   期  107/06/03     107/05/02     -107/06/04 偵查（自訴）機關年 度  案  號  南投地檢108年度毒偵字第19號 南投地檢107年度偵字第2678號等 最後事實審 法       院 南投地院 中高分院  案       號 108年度審易字第105號 109年度上訴字第960號  判 決 日 期 108/05/28 109/07/09 確定判決 法       院 南投地院 最高法院  案       號 108年度審易字第105號 109年度台上字第4952號  判決確定日期 108/07/09 109/10/14 是否為得易科罰金之案件  是 否   備           註  南投地檢108年度執字第1737號 南投地檢110年度執緝字第81號（已發監執行）   編號1至4業經定刑為有期徒刑1年（已易科執畢）